臺灣屏東地方法院刑事判決　　　　　　　　　　　　九十三年度簡上字第一四九號
　　上　訴　人　臺灣屏東地方法院檢察署檢察官
　　被　　　告　甲○○　男　二.
　　　　　　　　　　　　現在台灣屏東看守所羈押中
右上訴人因被告違反毒品危害防制條例案件，不服本院九十三年度簡字第一三三七號
中華民國九十三年九月二十七日刑事簡易判決（九十三年度毒偵字第一六五六號），
提起上訴及移送併案審理（九十三年度毒偵字第二０七九號），本院判決如左：
    主  文
原判決撤銷。
甲○○連續施用第二級毒品，累犯，處有期徒刑壹年。扣案之甲基安非他命貳包（毛
重共計零點貳公克）、含甲基安非他命之殘渣袋壹只均沒收銷燬之；扣案吸食器貳個
均沒收。
    事實及理由
一、甲○○前因施用毒品案件，經觀察、勒戒，認無繼續施用毒品之傾向，於民國八
　　十九年一月六日釋放後，由台灣屏東地方法院檢察署檢察官於八十九年一月六日
    ，以該署八十八年度毒偵字第八四六號不起訴處分確定，復因施用毒品案件，經
    觀察、勒戒後，認有繼續施用毒品之傾向，先送強制戒治，於九十年十月八日期
    滿執行完畢，並由檢察官提起公訴，嗣於八十九年十二月七日，經本院以八十九
    年（原聲請書誤載為九十三年）度易字第一五一Ｏ號判處有期徒刑五月確定，並
　　於九十年十月三十一日易科罰金執行完畢。嗣甲○○復基於概括犯意，自九十三
  　年五月中旬某日起至九十三年十月十五日十五時許止，連續在其位於屏東縣潮州
    鎮○○里○○路二０八之四號住處施用第二級毒品甲基安非他命多次，為警先於
    九十三年七月三十一日下午五時三十分許，在上開處所查獲，並扣得第二級毒品
    甲基安非他命二小包（含袋毛重共計零點二公克）；又於九十三年十一月十七日
    十三時十分在上開住處再次為警查獲，並扣得含第二級毒品甲基安非他命之殘渣
    袋一只及甲○○所有，並供施用第二級毒品甲基安非他命之吸食器二個。
二、右揭犯罪事實業據被告甲○○坦承不諱，而被告分別於九十三年七月三十一日、
    九十三年十一月十七日經警採尿送驗結果，確均呈甲基安非他命類陽性反應，有
    屏東縣衛生局煙毒及麻醉藥品類委託檢驗結果通知書二紙（屏東縣衛檢六字第９
    ３０３２７號、９３０４２９號）在卷可稽，此為檢驗機關本於專業知識及科學
    儀器方法所得之結論，自可憑信；又扣案之甲基安非他命二包（毛重共零點二公
    克）、甲基安非他命之殘渣袋一只，經警以聯勤二０四廠製造之煙毒品檢驗Ａ包
    試劑檢驗結果，均呈安非他命纇之陽性反應，此有屏東縣警察局潮州分局查獲涉
    嫌毒品危害防制條例毒品初步檢驗報告單二紙在卷為憑；此外並有被告所有，並
    供施用甲基安非他命之吸食器二個、查獲現場照片等可證，足認被告自白與事實
    相符。又被告前因施用毒品案件，經觀察、勒戒，認無繼續施用毒品之傾向，於
    八十九年一月六日釋放後，由台灣屏東地方法院檢察署檢察官於八十九年一月六
    日，以該署八十八年度毒偵字第八四六號不起訴處分確定，復因施用毒品案件，
    經觀察、勒戒後，認有繼續施用毒品之傾向，先送強制戒治，於九十年十月八日
    期滿執行完畢，有台灣屏東地方法院檢察署刑案資料查註紀錄表、全國施用毒品
    案件紀錄表等附卷足憑，事證明確，被告犯行洵堪認定。
二、核被告所為，係犯毒品危害防制條例第十條第二項施用第二級毒品罪。其多次施
    用行為，時間緊接，觸犯構成要件相同之罪名，顯係基於概括犯意為之，應論以
    連續犯並加重其刑；又被告曾因施用毒品案件，經本院以八十九年度易字第一五
    一Ｏ號判處有期徒刑五月確定，並於九十年十月三十一日易科罰金執行完畢，有
    台灣高等法院被告全國前案紀錄表附卷可憑，於五年內再犯有期徒刑以上之本案
    ，為累犯，應加重其刑，並遞加重之。被告施用第二級毒品之際持有第二級毒品
    ，本應論以持有第二級毒品罪，惟其持有後進而施用，持有之低度行為應為施用
    之高度行為所吸收，乃不另論。公訴人移送併辦部分，雖未經聲請簡易處刑，惟
    與聲請事實有連續犯之裁判上一罪關係，為聲請效力所及，本院自應併予審理。
    原審論罪科刑，固非無見，惟公訴人移送併辦部分，與公訴人前開聲請簡易處刑
    部分，有連續犯之裁判上一罪關係，原判決未及審酌，亦有未合，自應撤銷改判
    。茲審酌被告前已因施用毒品屢經觀察勒戒、戒治、處刑及執行，仍不知警惕改
    過，猶繼續施用毒品，並於本案中為警查獲後再施用毒品，施用毒品期間非短、
    惟犯後坦承己非，態度良好，所為係戕害己身，未傷及他人及其他一切情狀等，
    量處如主文第二項所示之刑。扣案之甲基安非他命二包（毛重共零點二公克）、
    甲基安非他命殘渣袋一只均為第二級毒品，已經警檢測無誤，爰均依毒品危害防
    制條例第十八條第一項前段之規定沒收銷燬之；扣案吸食器二個均為被告所有，
    並供其施用甲基安非他命所用之物，已經被告當庭陳明，爰依刑法第三十八條第
    一項第二款之規定沒收。
據上論斷，應依刑事訴訟第四百五十五條之一第三項、第三百六十九條第一項前段、
第三百六十四條、第二百九十九條第一項、毒品危害防制條例第十條第二項、第十八
條第一項前段、刑法第十一條、第五十六條、第四十七條、第三十八條第一項第二款
，判決如主文。
本案經檢察官劉俊儀到庭執行職務。
中　　　華　　　民　　　國　　　九十四　　　年　　　一　　　月　二十一　日
                                臺灣屏東地方法院刑事第四庭
                                      審判長法　官  莊鎮遠
                                            法  官  王以齊
                                      　　  法  官  劉敏芳
右正本證明與原本無異。
如不服本判決應於收受本判決送達後十日內向本院提出上訴書狀，其未敘述上訴理由
者，並得於提起上訴後十日內向本院補提理由書狀（均須按他造當事人之人數附繕本
 ）「切勿逕送上級法院」
                                            書記官  薛慧茹
中　　　華　　　民　　　國　　　九十四　　　年　　　一　　　月　二十五　日
附錄論罪法條：
毒品危害防制條例第十條
施用第一級毒品者，處六月以上五年以下有期徒刑。
施用第二級毒品者，處三年以下有期徒刑。
